臺灣苗栗地方法院刑事判決　　　　　　　　　　　　　九十一年度訴字第四四號
　　公　訴　人　臺灣苗栗地方法院檢察署檢察官
　　被　　　告　甲○○
右列被告因違反毒品危害防制條例案件，經檢察官提起公訴（九十一年度毒偵緝字第
一二九號），本院判決如左：
    主  文
甲○○施用第一級毒品，處有期徒刑捌月；扣案之第一級毒品海洛因零點貳公克（淨
重零點零壹公克）沒收銷燬之。又連續施用第二級毒品，處有期徒刑拾月；扣案之第
二級毒品安非他命拾包（毛重柒點貳公克）沒收銷燬之。應執行有期徒刑壹年肆月。
扣案之第一級毒品海洛因零點貳公克（淨重零點零壹公克）、第二級毒品安非他命拾
包（毛重柒點貳公克）均沒收銷燬之。
    事  實
一、甲○○前因施用毒品案件，經觀察、勒戒後，認無繼續施用之傾向，由臺灣高等
    法院臺中分院於民國八十七年九月九日，以八十七年度上訴字第一一九五號判處
    免刑確定；再因施用第二級毒品安非他命案件，經觀察、勒戒後，認無繼續施用
    毒品之傾向，由臺灣苗栗地方法院檢察署檢察官於九十年十一月二十六日，以九
    十一年度毒偵字第一八二六號為不起訴處分確定。詎甲○○復基於概括犯意，自
    九十一年六月中旬某日起至同年月二十九日止，連續在苗栗縣竹南鎮等處施用第
    二級毒品安非他命及自九十一年六月三十日上午十一時採尿時起回溯二十六小時
    內之某時，在苗栗縣頭份鎮某不詳地點，施用第一級毒品海洛英一次。為警於九
    十一年六月二十九日二十三時四十分許，在苗栗縣竹南鎮新南里九鄰五谷王三十
    九號前查獲，並扣得第一級毒品海洛英零點二公克（淨重零點零一公克）及第二
    級毒品安非他命十小包共七點二公克。
二、案經苗栗縣警察局竹南分局報請苗栗地方法院檢察署檢察官偵查起訴。
    理  由
一、右揭施用第二級毒品安非他命之事實，業據被告甲○○於偵審時坦承不諱，且被
    告於九十一年六月二十九日為警查獲時所採尿液（檢體編號Ｂ二二一二二號），
    經送鑑驗給果，確呈甲基安非他命陽性反應乙節，有苗栗縣衛生局九十一年七月
    十二日九一衛檢字第九一一一七六九號煙毒尿液檢驗成績書一紙附卷可稽，堪認
    被告本部分自白與事實相符。又被告固在審理中否認施用第一級毒品海洛因云云
    ，惟查，前揭之煙毒尿液檢驗已同時鑑定被告尿液除有之陽性反應外，兼有嗎啡
    陽性反應一節，亦有前開同一之苗栗縣衛生局煙毒尿液檢驗成績書一紙在卷可憑
    ，而「海洛因經注射入人體後，尿液中能否驗出代謝物嗎啡反應，與其投與量、
    投與途徑、個人體質、採尿時間與檢測儀器之精密度等諸多因素有關。僅憑尿液
    中呈代謝物嗎啡陽性反應，固無法確實推斷吸食時間距採集時間之長短，然最長
    之可能不會超過二十六小時」一節，業經行政院衛生署藥物食品檢驗局八一藥檢
    壹字第八一四八八五號函示明確。是被告尿液既檢出嗎啡之陽性反應，自可認定
    其至少於採尿前之二十六小時內，有施用海洛因之行為無疑，其空言否認尚無足
    採。況被告於犯行被查獲後因屢傳不到，嗣經臺灣苗栗地方法院檢察署發佈通緝
    ，於九十一年十月十五日經逮捕到案，同日檢察官訊問時，被告就其確有施用海
    洛因犯行已供認不諱，是其於審理中翻異前詞，本不足採。此外，復有扣案之第
    一級毒品海洛英零點二公克（淨重零點零一公克）及第二級毒品安非他命十小包
    共七點二公克在案可憑，是被告上開施用海洛因及連續施用安非他命之犯行，均
    堪認定。又被告前因施用毒品案件，經觀察、勒戒後，認無繼續施用之傾向，由
    臺灣高等法院臺中分院判處免刑確定；再因施用第二級毒品安非他命案件，經觀
    察、勒戒後，認無繼續施用毒品之傾向，由臺灣苗栗地方法院檢察署檢察官為不
    起訴處分確定等情，亦有判決書、裁定書、不起訴處分書及被告前科紀錄等附卷
    可憑；事證明確，被告犯行洵堪認定。
三、核被告所為，係犯毒品危害防制條例第十條第一項、第二項之施用毒品罪。被告
    持有毒品之低度行為，應為施用毒品之高度行為所吸收，不另論罪。又被告先後
    分別多次施用安非他命，其時間緊接，方法相同，顯係基於概括犯意反覆為之，
    為連續犯，應依刑法第五十六條之規定，以一罪論。又前開所犯施用海洛因、連
    續施用安非他命二罪間，其犯意各別，罪名不同，應予分論併罰。爰審酌被告一
    再施用毒品，不知悔改，惡性非淺，惟所犯係自殘行為，對社會、國家法益之危
    害尚輕等一切情狀，分別量處如主文第一項所示之刑，並定應執行之刑，以示懲
    儆。扣案之第一級毒品海洛英零點二公克（淨重零點零一公克）及第二級毒品安
    非他命十小包共七點二公克，分別為毒品危害防制條例第二條第一項第一款、第
    二款所示之毒品；應依同條例第十八條前段沒收銷燬之。又本件所查獲之毒品，
    公訴人固因被告之自白與證人彭俊斐於警訊之證述，似另販賣毒品罪嫌，因而
    聲請就扣案之毒品暫緩宣告沒收等語，然查，毒品危害防制條例第十八條第一項
    之沒收銷燬規定，係屬強制規定，除有同條項第二項但書「合於醫藥或研究之用
    者，得不予銷燬外」，其他並無暫緩沒收裁量之餘地；而本件所查扣之毒品，既
    無從分辨其所持有毒品有何為專供販賣之部分，自無從緩為宣告沒收銷燬。惟該
    部分扣案之物，既可能為被告另犯他罪所證物，是本件於執行沒收銷燬前，請
    承辦該案件之檢察官與執行沒收之檢察官自行協調處理，併此敘明。
據上論斷，應依刑事訴訟法第二百九十九條第一項前段，毒品危害防制條例第十條第
一項、第二項、第十八條前段，刑法第十一條前段、第五十六條、第五十一條第五款
，判決如主文。
本案經檢察官廖啟村到庭執行職務。
中      華      民      國    九十一    年     十二     月     三十     日
                               臺灣苗栗地方法院刑事第一庭
                                           法  官  楊  台  清
右正本證明與原本無異。
如不服本判決，應於送達後十日內向本院提出上訴狀(須附繕本)，上訴於臺灣高等
法院臺中分院。
                                           書記官  李  惠  雯
中      華      民      國    九十一    年     十二     月     三十     日
附錄論罪科刑法條
毒品危害防制條例第十條
施用第一級毒品者，處六月以上、五年以下有期徒刑。
施用第二級毒品者，處三年以下有期徒刑。
